【裁判字號】    95,易,315
【裁判日期】    950424
【裁判案由】    違反動產擔保交易法
【裁判全文】
臺灣彰化地方法院刑事判決               95年度易字第315號
公  訴  人  臺灣彰化地方法院檢察署檢察官
被      告  甲○○
上列被告因違反動產擔保交易法案件，經檢察官聲請簡易判決處
刑（九十五年度偵字第一四五六號），本院北斗簡易庭認不宜以
簡易判決處刑，簽移由本院刑事庭改依通常程序審理（九十五年
度斗簡字第八四號），被告於準備程序中就被訴事實為有罪之陳
述，經告知簡式審判程序之旨，並聽取公訴人、被告之意見後，
本院合議庭裁定由受命法官獨任進行簡式審判程序，判決如下：
    主  文
甲○○動產擔保交易之債務人，意圖不法之利益，將標的物出質
，致生損害於債權人，處拘役拾日，如易科罰金，以佰元折
算壹日，緩刑貳年。
    事  實
一、甲○○於民國九十二年十月三十日，以動產擔保交易法附條
    件買賣之方式，向順益汽車股份有限公司（下稱順益公司）
    購買車牌號碼三九二九－ＨＱ號自用小客車一輛，為動產擔
    保交易之債務人，雙方約定分期付款總價金為新臺幣（下同
    ）七十八萬七千零八元，自九十二年十一月三十日起至九十
    六年十月三十日止，分四十八期，每月一期，每期給付一萬
    六千三百九十六元，並約定標的物存放地點為甲○○位在彰
    化縣竹塘鄉○○村○○路一四六號之住所，在分期付款價金
    未付清之前，該自用小客車仍屬順益公司所有，甲○○僅得
    依約占有使用，不得任意出賣、出質、或為其他處分。詎甲
    ○○竟意圖不法之利益，於九十三年八月十三日將該車牌號
    碼三九二九－ＨＱ號自用小客車，持向位在臺北市○○○路
    之陽信當舖質借十四萬元，且自第十九期即九十四年五月三
    十日起，即未依約給付價金，致債權人順益公司追索無著而
    受有損害。
二、案經順益公司訴由臺灣彰化地方法院檢察署檢察官偵查後聲
    請簡易判決處刑。
    理  由
一、按除被告所犯為死刑、無期徒刑、最輕本刑為三年以上有期
    徒刑之罪或高等法院管轄第一審案件者外，於刑事訴訟法第
    二百七十三條第一項程序進行中，被告先就被訴事實為有罪
    之陳述時，審判長得告知被告簡式審判程序之旨，並聽取當
    事人、代理人、辯護人及輔佐人之意見後，裁定進行簡式審
    判程序；除簡式審判程序及簡易程序案件外，第一審應行合
    議審判；刑事訴訟法第二百七十三條之一第一項、第二百八
    十四條之一分別定有明文。本件被告甲○○所犯係死刑、無
    期徒刑、最輕本刑為三年以上有期徒刑或高等法院管轄第一
    審案件以外之罪，且於本院行準備程序時就被訴事實為有罪
    之陳述，經受命法官告知簡式審判程序之旨，並聽取公訴人
    、被告之意見後，本院合議庭認無不得或不宜改依簡式審判
    程序進行之處，經評議結果，裁定改由受命法官獨任行簡式
    審判程序，合先敘明。
二、上開事實，業據被告甲○○於偵訊與本院審理時坦承不諱，
    核與告訴代理人江碩祥指訴之情節相符，並有契約書、動產
    擔保交易附條件買賣設定登記申請書、汽車新領牌照登記書
    、客戶分期明細表、訪查紀錄表各一件、照片二幀附卷可稽
    ，足徵被告之自白確與事實相符。本件事證明確，被告為動
    產擔保交易之債務人，意圖不法之利益，將標的物出質，致
    生損害於債權人之犯行，應堪認定。
三、核被告所為，係犯動產擔保交易法第三十八條動產擔保交易
    之債務人意圖不法之利益將標的物出質致生損害於債權人罪
    。爰審酌被告犯罪之動機、目的、尚未給付之價金期數、金
    額，及事後業與被害人順益公司達成和解，並已給付第十九
    期至第二十七期之價金，此經告訴代理人江碩祥於本院審理
    時陳明在卷，且犯罪後坦承犯行，態度尚屬良好等一切情狀
    ，量處如主文所示之刑，並諭知易科罰金折算之標準。又被
    告前於八十七年間，雖因侵占案件，經臺灣高等法院臺中分
    院於八十八年二月三日以八十七年度上易字第三四九六號判
    處有期徒刑七月，緩刑二年確定，然其緩刑既已期滿，而緩
    刑之宣告未經撤銷，依刑法第七十六條規定，其刑之宣告即
    失其效力，與未曾受有期徒刑以上刑之宣告相同，此有臺灣
    彰化地方法院檢察署刑案資料查註紀錄表及臺灣高等法院被
    告全國前案紀錄表各一份在卷可考，其因一時失慮，致罹刑
    典，事後亦與被害人順益公司達成和解，經此偵審程序及論
    罪科刑後，應知所警惕而無再犯之虞，本院認所宣告之刑，
    以暫不執行為適當，爰依刑法第七十四條第一款，宣告緩刑
    二年，以啟自新。
據上論斷，應依刑事訴訟法第四百五十二條、第二百七十三條之
一第一項、第二百九十九條第一項前段，動產擔保交易法第三十
八條，刑法第十一條前段、第四十一條第一項前段、第七十四條
第一款，罰金罰鍰提高標準條例第一條前段、第二條，判決如主
文。
本案經檢察官高如應到庭執行職務。
中    華    民    國    95    年    4     月    24    日
                  刑事第二庭    法  官  鄭舜元
以上正本證明與原本無異。
如不服本判決，應於判決送達後10日內，向本院提出上訴狀（須
附繕本）。
告訴人或被害人對於判決如有不服具備理由請求檢察官上訴者，
其上訴期間之計算係以檢察官收受判決正本之日期為準。
中    華    民    國    95    年    4     月    24    日
                                書記官  呂雅惠
附錄本案論罪科刑法條全文：
動產擔保交易法第三十八條：
動產擔保交易之債務人，意圖不法之利益，將標的物遷移、出賣
、出質、移轉、抵押或為其他處分，致生損害於債權人者，處三
年以下有期徒刑、拘役或科或併科六千元以下之罰金。


司法院資訊處製作；財團法人民間司法改革基金會備份。
